臺灣高等法院刑事判決　　　　　　　　　　　　九十一年度上更(一)字第二三七號
　　上　訴　人
　　即　被　告　甲○○
　　選任辯護人　賴青鵬律師
右上訴人因違反毒品危害防制條例案件，不服臺灣板橋地方法院八十八年度訴字第一
○八四號，中華民國八十八年八月二十日第一審判決（起訴案號：臺灣板橋地方法院
檢察署八十八年度偵字第三○五八、三五一三號）提起上訴，判決後，經最高法院第
一次發回，本院判決如左：
    主  文
原判決撤銷。
甲○○連續販賣第二級毒品，處有期徒刑柒年貳月。扣案第二級毒品安非他命肆包（
淨重共零點捌柒公克、包裝重壹點柒陸公克）均沒收銷燬；所得財物新臺幣陸仟元沒
收之，如全部或一部不能沒收時，以其財產抵償之。
    事  實
一、甲○○明知安非他命係毒品危害防制條例所列之第二級毒品，不得非法持有、販
    賣，竟於民國（下同）八十七年十二月間，基於非法販賣安非他命以牟取不法利
    益之概括犯意，在台北縣三重市重陽橋某處，向不詳姓名年籍之成年男子，以每
    小包新台幣（下同）五百元之價格購得安非他命後，即自八十七年十二月間某日
    起至八十八年一月二十九日止，在其位於台北縣三重市○○街二七四號六樓之住
    處，連續六次均以一千元之價格，各販賣安非他命一小包予丙○○牟利。嗣於八
    十八年一月二十九日晚上十一時四十分許，為警在台北縣三重市○○路一六三巷
    一二號前查獲丙○○涉嫌施用安非他命（另案偵辦），經丙○○供出上情，而循
    線於同年月三十日凌晨零時三十分許在台北縣三重市○○街二七四號六樓查獲甲
    ○○，並扣得其預備供販賣所用之第二級毒品安非他命共四包（淨重共零點八七
    公克、包裝重一點七六公克），而偵悉上情。
二、案經臺北縣警察局中和分局報請臺灣板橋地方法院檢察署檢察官偵查起訴。
    理  由
一、訊據上訴人即被告甲○○矢口否認有何販賣安非他命之犯行，辯稱：其係一次同
    時將安非他命六包無償轉讓予丙○○，亦未向丙○○拿取任何款項云云。惟查：
（一）被告於警訊中已供承：「是我在三重市重陽橋遇見阿狗之男子，跟我說服叫我
      幫忙他販賣安非他命，他共拿十包安非他命給我，以每包新台幣五百元整賣我
  ，叫我以每小包新台幣一千元賣給不特定人賺取利潤五百元整」，並坦承丙○
      ○所稱向被告購買安非他命六次，每次一千元等情屬實（見八十八年偵字第三
      五一三號卷第七頁背面），於八十八年一月三十日偵查中稱：「是丙○○請我
      幫他調貨，．．．我就向阿狗買，因要養家沒工作，才會幫他買，我向阿狗買
      五百元，轉賣黃某（即丙○○）一千元，共向阿狗買十包，一包五百元，已賣
      給黃某六包，每包一千元」等語（見同上卷第十八頁背面），以上並據證人丙
      ○○於警訊及偵查中均證述伊自八十七年十二月間起至八十八年一月二十九日
      止，連續六次各以每包一千元之價格，在被告住處，向被告購買安非他命等情
      明確（見八十八年度偵字第三五○八號偵查卷第六、十八頁背面），雖被告前
      後所陳究係該姓名不詳之人向其說服而販賣，抑係起因於丙○○請其調貨，前
      後不一，惟依被告所供陳，佐以丙○○之證述，足認被告向不詳姓名之人以每
      小包五百元販入，再以每小包一千元之價額賣給丙○○之非法販賣事實，已足
      以認定，而上開前後不一之供述，不影響於被告販賣毒品事實之認定，且被告
      於本院已否認販賣之犯行，亦無從期待其陳述明確，故無予深究之必要，至被
      告否認販賣，辯稱係無償轉讓丙○○云云，均係卸責之詞，不足採信。
（二）雖被告另並稱係一次給丙○○六包，此與丙○○前開所證述係一次一小包一千
      元，共六次，及於本院調查中證稱：「有向被告拿六次安非他命，一次一包」
      不符，惟參之被告於原審供稱：「．．．我就把它拿給黃，黃當時有說要給我
      一千元，但我沒有要收他的錢」云云（見原審卷第十七頁），雖所稱沒有收錢
      ，不足採信，然其如係一次給予六小包，丙○○應係表示給六千元，而非一千
      元，是足認應以丙○○所述購買六次為可採信。
（三）於被告住處所扣得之結晶物共四包，經送請鑑驗之結果，確係毒品安非他命，
      有法務部調查局檢驗通知書一件在卷可稽（見原審卷第十頁），復有安非他命
      四包（淨重共零點八七公克、包裝重一點七六公克）扣案可證。被告自承其並
      未施用安非他命，且其經警查獲時所採集之尿液經送請檢驗之結果，亦無安非
      他命陽性反應，有台北縣衛生局八十八年三月十八日北縣衛六字第一○六二一
      號煙毒檢驗成績書一件附於偵查卷可參，則被告既未施用安非他命，仍向不詳
      姓名之人購買多包安非他命，顯見其於警訊及偵查初訊時所供購買安非他命係
      用以出售乙節為實在。從而，被告以每包五百元之價格販入安非他命後，連續
      六次均以每包一千元之價格轉售丙○○牟利，是被告有營利之意圖，至為灼然
      。
（四）證人丙○○於本院上訴審調查時翻異前供，稱是無償請被告調貨並沒有給被告
      錢云云，於本院調查中雖稱：「拿安非他命時，我說用看看，看東西好壞」、
      「被告說他也不知道是不是安非他命，所以叫我試試看，如果是就拿回去吸食
      ，如果不是也無所謂。」、「（既然給你就給你，何必要試？）就是要我試就
      是了」（見本院九十一年六月四日訊問筆錄），均核與初供不符，且所述有背
      常情，顯均係迴護被告之詞，尚難推翻前開不利之證據，而為有利於被告之認
      定。
（五）被告於本院上訴審辯稱：「偵查中不利之自白是警察說要這樣講，否則要找我
      」（見上訴卷第四十六頁背面），於本院調查中稱是警察要伊如此供述的（見
      本院九十一年四月二十三日訊問筆錄），辯護人亦據以辯稱被告之自白並非出
      於任意性云云，又證人丙○○於本院上訴審辯稱：「警訊筆錄是警察叫我要這
      樣講的，否則要找我」（見上訴卷第四十五頁）。惟據證人即警員乙○○及丁
      ○○於本院調查中到庭，對查獲毒品及被告等情證述在卷，否認有脅迫被告為
      不利之自白等情（見本院九十一年五月七日訊問筆錄），且證人丙○○於本院
      調查中到庭並證稱：「從沒有說警察威脅我，警察只是一直要我說出上線」，
      經提示其於本院上訴審中之前開證言筆錄告以要旨，則陳述稱「不記得了」（
      見本院九十一年六月四日訊問筆錄）。是並無任何證據足證警員有脅迫被告或
      丙○○自白之情事，所辯自白非出於任意性云云，自亦不足採信。
（六）綜上所述，本件事證已臻明確，被告之犯行，洵堪認定。
（七）辯護人提出被告之資力等文件，以證明被告有正當職業及收入，足以維生，然
      此不影響於被告犯罪事實之成立，自不足據以推翻前開不利於被告之認定。又
      辯護人請求對被告測謊，惟按測謊固為科學偵查方法之一，但其係就受測人對
      相關事項之答詢，對應其神經、呼吸、心跳等反應而判斷，其準確性常受到受
      測者、施測者及施測環境的影響，例如受測者本身的生理及心理狀況，在面對
      不同的室溫、擺設、測謊機具設備或施測者時，心理所產生之變化，均會影響
      測謊的信度與效度，因而在採證上應嚴格斟酌，而本件被告之犯行，依審理所
      得證據，事證已臻明確，已如前述，核無測謊之必要，均附此敘明。
二、安非他命係毒品危害防制條例第二條第一項第二款所稱之第二級毒品，核被告所
    為，係犯毒品危害防制條例第四條第二項之販賣第二級毒品罪，公訴意旨認被告
    係以每小包一千元購買，再以原價轉讓予丙○○，而依轉讓第二級毒品安非他命
    罪起訴，尚有未洽，起訴法條應予變更。被告非法販賣安非他命前後非法持有安
    非他命之低度行為，為其非法販賣之高度行為所吸收，不另論罪。又被告先後六
    次非法販賣安非他命之犯行，時間緊接，犯罪構成要件相同，顯係基於概括之犯
    意反覆為之，應依連續犯之規定論以一罪，並就法定刑為有期徒刑以下部分依法
    加重其刑（無期徒刑部分依法不得加重）。
三、原審因而予以論罪科刑，固非無見。惟查，被告販賣毒品六次，每次價額一千元
    ，雖其所獲利潤為三千元，然其販賣毒品所得仍應為六千元，原判決認係三千元
    ，僅宣告沒收三千元，自非適法；又原判決主文載「所得財物新台幣三千元沒收
    ，如全部或一部不能沒收時，以其財產抵償之」，惟原判決於理由欄三記載「所
    得之三千元．．．宣告沒收之，如全部或一部不能沒收時，追徵其價額或以其財
    產抵償之」，主文與理由亦有矛盾。被告上訴否認犯罪，雖無理由，惟原判決既
    有可議，自應由本院將原判決撤銷改判。爰審酌被告之前無不良素行，惟其為圖
    一己私利，販賣第二級毒品安非他命戕害國民健康，惡性非輕，然其因此所得之
    不法利益尚少，暨犯後之態度等一切情狀，仍量處有期徒刑柒年貳月。扣案第二
    級毒品安非他命四包（淨重共零點八七公克、包裝重一點七六公克），為查獲之
    毒品，依毒品危害防制條例第十八條第一項前段沒收銷燬之。被告販賣安非他命
    所得之六千元，依毒品危害防制條例第十九條第一項之規定，宣告沒收之，如全
    部或一部不能沒收時，以其財產抵償之。
據上論斷，應依刑事訴訟法第三百六十九條第一項前段、第三百六十四條、第二百九
十九條第一項前段、第三百條，毒品危害防制條例第四條第二項、第十八條第一項、
第十九條第一項，刑法第十一條前段、第五十六條，判決如主文。
本案經檢察官陳明光到庭執行職務。
中      華      民      國    九十一    年      七      月      三      日
                              臺灣高等法院刑事第十四庭
    審判長法  官  陳  祐  輔
                                        法  官  洪  昌  宏
                                        法  官  蔡  國  在
右正本證明與原本無異。
如不服本判決，應於判決收受送達後十日內向本院提出上訴書狀，其未敘述上訴
之理由者並得於提起上訴後十日內向本院補提理由書（均須按他造當事人之人數
附繕本）。
                                        書記官  耿  鳳  君
中      華      民      國    九十一    年      七      月      三      日
附錄本判決論罪科刑法條全文
毒品危害防制條例第四條第二項：
製造、運輸、販賣第二級毒品者，處無期徒刑或七年以上有期徒刑，得併科新台幣七
百萬元以下罰金。
